# 请教版主：股东的出资比例能否不以出资额计算，而是进行约定？

提问人：dzg1974 时间：2013-04-11 16:58:41
甲企业 2010 年设立，注册资本 100 ，有两个股东，A出资 60 ，B出资 40
2012 年年末，公司累计亏损 50 ，账面净资产为 50 （假设评估值与账面值一致）
2013 年 1 月，公司增资 100 ，由A单方出资，B出资
增资后的注册资本为 200 ，A累计出资 160 ，出资比例为80%，B累计出资 40 ，出资比例为20%但A股东认为增资前公司的净资产已小于实收资本，A股东享有公司的净资产为 30 ，B股东享有 20 ，本次增资 100 ，其出资比例的计算应为：
（30+100）/(50+100)=86.67%，相应B股东的出资比例为1-86.67%=13.33%A股东要求在股东会决议、公司章程中确定其出资比例为86.67%，而不是80%，并且此事项要在验资报告体现，要在工商局作登记。
请教：A股东的要求是否存在法律障碍，实际是否能够这样操作？

回答人：chenyiwei
回复 dzg1974 的帖子
参照《国家工商行政管理总局关于做好公司合并分立登记支持企业兼并重组的意见》（工商企字[2011]226号）规定，“支持公司自主约定股东出资份额。因合并、分立而存续或者新设的公司，其股东(发起人)的出资比例、认缴或者实缴的出资额，由合并协议、分立决议或者决定约定。法律、行政法规或者国务院决定规定公司合并、分立涉及出资比例、认缴或者实缴的出资额必须报经批准的，应当经过批准”。说明股东之间约定出资比例（相当于股东之间不等价出资）在一定程度上也是可行的。当然这个文件是针对公司的合并与分立，能否扩展到常规的公司登记，可能需要咨询主管工商机关意见，但个人理解应当可以。

提问人：dzg1974 时间：2013-04-12 09:13:13
回复 chenyiwei 的帖子
谢谢陈版！
如果这样，那在合并报表环节，A公司对甲公司应按约定的出资比例进行权益法调整，而不是实际的出资比例？

回答人：chenyiwei
是的，使合并报表层面的多数、少数股权和损益反映多数、少数股东各自在该子公司的净资产、净利润中应享有或者应承担的份额。